臺灣板橋地方法院民事裁定　　　　　 100年度消債更字第70號
聲　請　人　陳文治
上列當事人因消費者債務清理事件，聲請更生，本院裁定如下：
    主    文
債務人陳文治自中華民國一百年四月二十五日下午四時起開始更
生程序。
    理    由
一、按債務人不能清償債務或有不能清償之虞，且無擔保或無優
    先權之債務總額未逾新臺幣一千二百萬元者，於法院裁定開
    始清算程序或宣告破產前，得向法院聲請更生。法院開始更
    生程序之裁定，應載明其年、月、日、時，並即時發生效力
    ，消費者債務清理條例（下稱消債條例）第3條、第42條第1
    項、第45條第1項定有明文。次按依消債條例第3條規定債務
    人不能清償或有不能清償之虞，即得聲請更生，並未以履行
    金融機關之協商條件有困難為要件，況債務人是否同意協商
    條件，乃債務人之自由，且此時債務人聲請更生仍有其利益
    ，即進入更生後，債務人縱依金融機構所提之每月清償金額
    提更生方案，依據消債條例第53條第2項第3款之規定，債務
    人於6年或8年後即可債務消滅，毋庸清償至12年6 月，應讓
    債務人有早日解脫債務之機會，立法意旨甚明（臺灣高等法
    院暨所屬法院97年法律座談會民事類提案第46號民國97年11
    月12日決議參照）。
二、本件聲請人向本院聲請更生，主張其有不能清償債務之虞情
    事，債務總金額為新臺幣（下同）2,012,194 元，於消費者
    債務清理條例施行後，於民國100 年1月7日曾發函向最大債
    權金融機構安泰商業銀行股份有限公司（下稱安泰銀行）請
    求共同協商債務清償方案，惟聲請人每月平均收入約為25,0
    00 元，扣除每月繳納房租5,000元及必要生活費用10,000元
    後，僅剩餘10,000元，已不足支應銀行所提協商條件為月付
    12,576元，遑論聲請人尚須負擔母親及子女等扶養親屬間基
    本生活所需，衡諸上情顯超出聲請人清償能力，而協商不成
    立，且其無擔保或無優先權之債務總額未逾1,200 萬元，復
    未經法院裁定開始清算程序或宣告破產云云。
三、經查，債務人主張之上開事實，業據提出財產及收入狀況說
    明書、債權人清冊、前置協商不成立通知書、財政部國稅局
    財產歸屬資料清單、97年度及98年度綜合所得稅各類所得資
    料清單、戶籍謄本、財團法人金融聯合徵信中心當事人綜合
    信用報告、財團法人金融聯合徵信中心債權人清冊、存證信
    函、前置協商申請書、前置協商收入切結書、身分證正反面
    影本、勞工保險被保險人投保資料表（明細）、前置協商補
    件通知函、薪資單等件為證（見本院卷第7頁-第59頁），堪
    信屬實。本院審酌本件聲請人任職於華泰保全股份有限公司
    ，擔任保全人員，依其提出前置協商收入切結書、勞工保險
    被保險人投保資料表（明細）、財政部臺灣省北區國稅局97
    年度及98年度綜合所得稅各類所得資料清單、華泰保全股份
    有限公司薪資單所載（見本院卷第26頁、第43頁、第55頁-
    第57頁），每月薪資以2,5000元計算，尚符實情，參酌行政
    院主計處公佈之99年度新北市每人每月最低生活費用為10,7
    92元（該最低生活費用即包括食、衣、住、行等費用在內）
    ，並衡酌其陳報扶養母親陳何蘭已年長，而有受聲請人扶養
    之必要，每月另須支出扶養費用計3,500 元等情，亦有債務
    人提出其全戶戶籍謄本、財產及收入狀況說明書附卷可憑（
    見本院卷第52頁- 第53頁），足認依債務人之收入，扣除必
    要生活支出及扶養費用負擔後，所剩已不足清償債權人安泰
    銀行提議之協商條件方案：每月還款金額12,576元，此另有
    聲請人及債權人安泰銀行均提出之前置協商不成立通知書在
    卷可按（見本院卷第47頁、第68頁），顯有不能清償債務之
    情事存在。此外，本件復查無消費者債務清理條例第6條第3
    項、第8條或第46條各款所定駁回更生聲請之事由存在，則
    債務人聲請更生，應屬有據，爰裁定如主文。
中    華    民    國    100    年    4    月    25    日
                  民事第二庭    法  官  吳振富
上為正本係照原本作成。
本件不得抗告。
本裁定已於100年4月25日下午4時公告。
中    華    民    國    100    年    4    月    25    日
                                書記官  吳語杰